【裁判字號】    97,訴,1450
【裁判日期】    970827
【裁判案由】    藥事法
【裁判全文】
臺灣板橋地方法院刑事判決              97年度訴字第1450號
公  訴  人  臺灣板橋地方法院檢察署檢察官
被      告  甲○○
上列被告因違反藥事法案件，經檢察官提起公訴（96年度偵字第
9852號），本院判決如下：
    主  文
甲○○明知為禁藥，而寄藏，累犯，處有期徒刑肆月。扣案之甲
基安非他命貳包（合計驗餘淨重零點肆伍壹參公克），均沒收銷
燬。
    事  實
一、甲○○前因違反毒品危害防制條例等案件，經臺灣士林地方
    法院分別以九十年度湖簡字第四八六號刑事簡易判決判處有
    期徒刑四月確定、以九十一年度易字第一八一號刑事判決判
    處有期徒刑五月確定，嗣均於民國九十四年八月二日易科罰
    金執行完畢（致使本件構成累犯）。詎其猶不知悔改，明知
    甲基安非他命係中央衛生主管機關明令公告列為禁藥管理，
    依法不得寄藏，竟於九十六年十一月三十日下午四時三十分
    許，駕駛其父所有車牌號碼HE─三○九三號自用小客車，搭
    載友人蕭順智、林志軒、溫欣翰及駱品萱前往臺北縣泰山鄉
    ，途中甲○○換坐至副駕駛座，改由蕭順智駕駛該車輛，並
    由後座中間位置之溫欣翰將甲基安非他命二包（合計驗餘淨
    重零點四五一三公克）交予甲○○，甲○○即受寄藏放在該
    車副駕駛座前方置物箱蕭順智之黑色皮包內。嗣於同日下午
    五時五分許，在臺北縣泰山鄉○○路○段、台麗街口，為警
    攔查並經甲○○等人同意搜索上開車輛，扣得上開甲基安非
    他命二包而查獲上情。
二、案經臺北縣政府警察局新莊分局報請臺灣板橋地方法院檢察
    署檢察官偵查及同署檢察官自動檢舉偵辦起訴。
    理  由
一、本件認定事實所引用之卷證資料，並無證據證明係公務員違
    背法定程序所取得，且檢察官、被告於本院準備程序及審判
    期日時均表示無意見而不予爭執，且迄至言詞辯論終結前亦
    未再聲明異議，依刑事訴訟法第一百五十九條之五第一項之
    規定及第一百五十八條之四反面解釋，本件認定事實所引用
    之證據縱屬傳聞證據，亦均有證據能力。
二、訊據被告甲○○固坦承於前揭時、地，將溫欣翰交付之上開
    甲基安非他命二包放置在副駕駛座前方置物箱之黑色皮包內
    ，嗣經警查獲等情不諱，惟矢口否認有何寄藏禁藥之犯行，
    辯稱：伊並不知道溫欣翰交付之物為甲基安非他命，只是順
    手幫忙將上開物品放入黑色皮包內，再放入副駕駛座前方置
    物箱中云云。惟查：
（一）前揭被告受溫欣翰所託，將甲基安非他命二包置於上開車
      輛副駕駛座前方置物箱之黑色皮包一節，迭據被告於歷次
      偵、審程序供明在卷，核與另案被告溫欣翰、蕭順智及駱
      品萱於警詢時供述之情節相符。而扣案甲基安非他命二包
      ，經送交通部民用航空局航空醫務中心鑑驗結果，確為中
      央衛生主管機關公告為禁藥之甲基安非他命（合計驗餘淨
      重零點四五一三公克），此有該中心九十六年十二月十七
      日航藥鑑字第○九六二一八七號毒品鑑定書一份在卷可稽
      （見九十七年度偵字第八九四一號偵查卷第二十一頁），
      並有查獲及扣案物品照片七幀附卷足憑，堪認被告此部分
      供述與事實相符。
（二）被告於九十六年十一月三十日下午三時三十分許自臺北縣
      汐止市○○○路附近駕駛上開車輛搭載蕭順智、駱品萱，
      之後又前往臺北縣泰山鄉接溫欣翰、林志軒，期間除被告
      外，其餘四人均有在車上以吸食器燒烤施用甲基安非他命
      之事實，業經另案被告蕭順智、駱品萱、溫欣翰、林志軒
      於檢察官偵訊時供述在卷，並有該四人之驗尿報告在卷為
      佐（見九十六年度毒偵字第九八五二號偵查卷第三十六頁
      至第三十八頁），又被告曾多次因施用甲基安非他命經法
      院裁定送觀察、勒戒、強制戒治及判刑紀錄，有臺灣高等
      法院被告前案紀錄表一份在卷可稽，由是可知被告乃具施
      用甲基安非他命經驗之人，在上開車內狹小密閉空間，當
      可聞得車內四人施用毒品散發之氣味，被告於本院準備程
      序中亦自承：途中發現後座味道奇怪等語明確，是其空言
      辯稱：不知有人在車內施用毒品云云，即難遽信。參以被
      告收受本件甲基安非他命二包時之形態乃以透明夾鏈袋包
      裝，此觀諸卷附扣案物品照片自明（見上開偵查卷第二十
      三頁下方照片），並據被告於本院準備程序中供稱：溫欣
      翰確實有拿二包內有白色物品之透明夾鏈袋予伊，叫伊放
      入前方置物箱中等語無誤。綜合上開毒品包裝方式、被告
      已知溫欣翰等人在車內施用甲基安非他命及被告對甲基安
      非他命外觀之認識等節，足見被告於收取上開透明夾鏈袋
      二只時，已知其內白色物品係甲基安非他命無疑。
（三）被告所駕駛之上開車輛為其父乙○○所有，並由被告駕車
      搭載四名友人，此經被告供明在卷，並有公路監理電子閘
      門車號查詢汽車車籍表一份在卷可參，被告對上開車輛自
      有使用管領權限。又另案被告溫欣翰、駱品萱於警詢時均
      一致供稱：溫欣翰當時在後座以吸食器吸食甲基安非他命
      ，吸食完後，便將剩下之二小包甲基安非他命交給坐在副
      駕駛座之被告，被告就將該二小包甲基安非他命放在副駕
      駛座前置物箱之黑色小皮包內等語，而被告於本院審理時
      亦供稱：「（問：誰交東西給你？）溫欣翰。」、「他（
      溫欣翰）叫我幫他放在前面置物箱，不是要給我的。」、
      「溫欣翰把東西交給我之後，我打開置物箱，把東西放入
      黑色小皮包中。」、「（問：溫欣翰有叫你放哪裡嗎？）
      他叫我放在前面置物箱。」等語，以扣案甲基安非他命之
      體積之微，隨身攜帶在身並非難事，倘被告確無代為藏放
      之意，大可拒絕將該等違禁物置於自身使用之車輛內，由
      溫欣翰自行保管。然被告明知溫欣翰所交付之物為甲基安
      非他命，不僅依溫欣翰所示置於其車輛副駕駛座前之置物
      箱內，猶先置入黑色皮包後，再放入副駕駛座前之置物箱
      ，堪認被告主觀上確有為溫欣翰寄藏上開甲基安非他命之
      犯意。
（四）綜上，被告所辯就受寄甲基安非他命毫不知情云云，顯屬
      飾卸之詞，無足採憑，本案事證明確，被告犯行堪以認定
      ，自應依法論科。
三、按甲基安非他命迭經行政院衛生署六十九年十二月八日衛署
    藥字第三○一一二四號、七十九年十月九日衛署藥字第九○
    四一四二號公告，列入藥物藥商管理法第十六條第一款（即
    現行藥事法第二十二條第一項第一款）之禁藥管理，迄今尚
    屬禁藥。是核被告所為，係犯藥事法第八十三條第一項明知
    為禁藥而寄藏罪。又被告有如事實欄所載刑事科刑及執行紀
    錄，有臺灣高等法院被告前案紀錄表一份在卷可憑，其於受
    有期徒刑之執行完畢後，五年以內故意再犯本件有期徒刑以
    上之罪，為累犯，應依刑法第四十七條第一項之規定加重其
    刑。爰審酌被告素行非佳，明知甲基安非他命禁藥對人體身
    心健康危害之烈，竟受寄藏放，兼衡其寄藏甲基安非他命之
    數量非多、其犯罪動機、目的、所生危害及自始否認犯行之
    犯後態度等一切情狀，量處如主文所示之刑，以示懲儆。
四、扣案之甲基安非他命二包（合計驗餘淨重零點四五一三公克
    ），均為查獲之違禁物，應依刑法第三十八條第一項第一款
    規定諭知沒收。至扣案之上開甲基安非他命包裝袋二只、分
    裝鏟一支、吸食器一組、分裝袋四只，被告堅詞否認為其所
    有，復無其他積極證據足證該等扣案物為被告所有，而供本
    件犯罪所用或預備，且非違禁物，爰均不於本案宣告沒收，
    併此敘明。
據上論斷，應依刑事訴訟法第二百九十九條第一項前段，藥事法
第八十三條第一項，刑法第十一條前段、第四十七條第一項、第
三十八條第一項第一款，判決如主文。
本案經檢察官謝岳龍到庭執行職務。
中    華    民    國    97    年    8     月    27    日
                刑事第十五庭  審判長法  官  陳  鴻  清
                                    法  官  朱  嘉  川
                                    法  官  劉  安  榕
上列正本證明與原本無異
如不服本判決，應於判決送達後10日內敘明上訴理由，向本院提
出上訴狀（應附繕本），上訴於臺灣高等法院。
                                    書記官  陳  盈  真
中    華    民    國    97    年    9     月    2     日
附錄本案論罪科刑法條全文：
藥事法第83條
明知為偽藥或禁藥，而販賣、供應、調劑、運送、寄藏、牙保、
轉讓或意圖販賣而陳列者，處七年以下有期徒刑，得併科新臺幣
五百萬元以下罰金。
犯前項之罪，因而致人於死者，處七年以上有期徒刑，致重傷者
，處三年以上十二年以下有期徒刑。
因過失犯第一項之罪者，處二年以下有期徒刑、拘役或科新臺幣
三十萬元以下罰金。
第一項之未遂犯罰之。


司法院資訊處製作；財團法人民間司法改革基金會備份。
